【裁判字號】    88,上訴,1768
【裁判日期】    890630
【裁判案由】    違反毒品危害防制條例
【裁判全文】
臺灣高等法院高雄分院刑事判決                  八十八年度上訴字第一七六八號
    上  訴  人  臺灣屏東地方法院檢察署檢察官
    上  訴  人
    即  被  告  甲○○
    選任辯護人  許清連  律師
                邱佩芳
    上  訴  人
    即  被  告  丙○○  男民.
                        住屏東.
                        身分證.
    選任辯護人  鍾治漢  律師
    上  訴  人
    即  被  告  丁○○  男民.
                        住高雄.
                        身分證.
                        （另案在押於國防部南部地方軍事看守所）
    被      告  乙○○  男二十.
                        住高雄.
                        身分證.
    指定辯護人  本院公設辯護人  李佩娟
右上訴人因被告等違反毒品危害防制條例等案件，不服臺灣屏東地方法院八十七年度
訴字第八七二號、中華民國八十八年四月二十七日、八十八年五月七日第一審判決（
起訴案號：臺灣屏東地方法院檢察署八十七年度偵字第七○一一、四八六九、五九一
六、六二四六、六七八八號），提起上訴，本院判決如左：
      主  文
原判決關於丙○○、丁○○部分，甲○○販賣毒品部及定應執行刑部分，均撤銷。
丙○○連續轉讓第二級毒品，處有期徒刑拾月。安非他命肆小包（驗後淨重四．二○
公克）、海洛因柒小包（驗後淨重三．一八公克、包裝重一．八○公克）均沒收併銷
燬之。
甲○○共同連續販賣第二級毒品，累犯，處有期徒刑捌年。
扣案安非他命參拾捌包（合計驗後淨重七○‧三五公克）、海洛因（驗後淨重三‧二
五公克），沒收銷燬之；行動電話（號碼：0000000000號）沒收。販毒所
得新台幣柒仟元沒收之，如全部或一部不能沒收時，以其財產抵償之。
丁○○連續行使偽造私文書，足生損害於他人，處有期徒刑肆月。盜拷之燒拷有電話
號碼000000000號內碼及序號之盜拷行動電話壹支之行動電話壹支沒收。
甲○○偽造文書部分及被告乙○○部分，均上訴駁回。（被告乙○○部分）
甲○○前項撤銷部分所處有期徒刑捌年，與上訴駁回部分所處有期徒刑壹年，應執行
有期徒刑捌年拾月，扣案安非他命參拾捌包（合計驗後淨重七○‧三五公克）、海洛
因（驗後淨重三‧二五公克），沒收銷燬之；行動電話（號碼：000000000
0號）沒收。販毒所得新台幣柒仟元沒收之，如全部或一部不能沒收時，以其財產抵
償之。ＥＲＩＳＳＯＮ行動電話（燒拷有電話號碼000000000號內碼及序號
）、另燒拷有電話號碼000000000號、000000000號、00000
0000號、000000000號內碼及序號之盜拷行動電話各壹支均沒收。
      事  實
一、丙○○於八十七年間有違反麻醉藥品管理條例前科，經臺灣屏東地方法院判處有
    期徒刑四月，於八十七年十二月十九日執行完畢（不合於累犯要件），又基於概
    括犯意，於民國八十七年七月間，在屏東市○○街二六四號處，無償轉讓第二級
    毒品安非他命予甲○○施用二、三次。嗣於八十七年七月二十日十一時許，為警
    於屏東市○○路二六四號搜索查獲，扣得安非他命四小包驗後淨重四．二○公克
    、海洛因七小包驗後淨重三．一八公克（包裝重一．八○公克）。（丙○○因本
    件施用第一、二級毒品，業經觀察勒戒後，無續施用毒品傾向，由檢察官為不起
    訴之處分）
二、甲○○（綽號憨仔、肉粽）於七十八年間因違反懲治盜匪條例案，經臺灣高等法
    院高雄分院於七十九年十二月二十六日判處有期徒刑八年，八十六年十月十九日
    縮刑假釋期滿執行完畢，猶不知悛悔，又
(1)、與胡肇華（同案被告，業經屏東地院八十七年訴緝字第二○號判處有期徒刑八牛
    未上訴確定）基於共同販賣第二級毒品安非他命之概括犯意聯絡，由甲○○以0
    000000000號行動電話為連絡工具，於附表所示之時間、地點，販賣安
    非他命予王進成二次、販賣予陳保樹三次（其中由胡肇華送貨一次）、販賣予翁
    政民一次（均詳如附表所載）。嗣於八十七年十月十七日十七時二十分許，經警
    於屏東市○○路○段八五一巷五十七號三樓搜索查獲甲○○、胡肇華，當場扣得
    海洛因一包（驗後淨重三．二五公克）、安非他命（驗後毛重七○．三五公克、
    分裝成重量不等大小共三十八包）及供其販毒聯絡用之0000000000號
    無線電話一支。嗣警將洪、胡二人帶回警察局訊問時，陸續接獲不知洪、胡二人
    已被查獲之王進成、陳保樹及翁政民撥入0000000000號行動電話，擬
    購買安非他命，旋經警依約前往屏東市唐榮國小及屏東高工門口埋伏，而分別查
    獲王進成、陳保樹及翁政民三人。
(2)、甲○○另行起意，明知電話號碼000000000號、000000000號
    、000000000號、000000000號、000000000號行動
    電話，分別係陳寶貴、黃顏月娥、謝陳美盡、簡芳侶、陳昭宏向中華電信股份有
    限公司（下稱中華電信公司）申請使用，而由不詳姓名之人將上開行動電話之內
    碼及序號，加以重新燒拷至行動電話IC內，完成燒碼拷貝之盜拷行動電話，仍意
    圖為自己不法之利益，基於概括犯意，自八十六年底起至八十七年三月間，未經
    陳寶貴、黃顏月娥、謝陳美盡、簡芳侶、陳昭宏五人及中華電信公司許可，在屏
    東縣等處，連續以無線通信之方式，盜用上開盜拷之行動電話與人通信多次，使
    中華電信公司南高雄營業處之行動電話交換系統之電信設備陷於錯誤，誤以為係
    陳寶貴、黃顏月娥、謝陳美盡、簡芳侶、陳昭宏五人有權使用者之行動電話所撥
    打，予以接收通話而提供通信服務，並記帳於陳寶貴、黃顏月娥、謝陳美盡、簡
    芳侶、陳昭宏五人之帳戶內，因而先後多次取得免費使用行動電話通信之財產上
    不法利益，足生損害於陳寶貴、黃顏月娥、謝陳美盡、簡芳侶、陳昭宏五人及中
    華電信公司。嗣經電信警察隊第三中隊循線查獲。並於八十七年七月二十日十一
    時許，為警於屏東市○○路二六四號搜索，於甲○○房內扣得ＮＯＫＩＡ行動電
    話、ＥＲＩＳＳＯＮ行動電話、ＭＯＴＯＲＬＡ行動電話各一支、泛亞電信晶片
    一張、行動電話號碼及內碼表一張。
三、丁○○意圖為自己不法之利益，基於概括犯意，明知電話號碼：0000000
    00號行動電話，係陳寶貴向中華電信公司申請核可使用，而由不詳姓名之人將
    上開行動電話之內碼及序號，加以重新燒拷至行動電話IC內，完成燒碼拷貝之盜
    拷行動電話，於八十七年二月間，未經陳寶貴及中華電信公司許可，連續在屏東
    縣不詳地點等處，以無線通信之方式，盜撥上開盜拷之行動電話與人通信，使中
    華電信公司南高雄營業處之行動電話交換系統之電信設備陷於錯誤，誤以為係陳
    寶貴有權使用者之行動電話所撥打，予以接收通話而提供通信服務，並記帳於陳
    寶貴之帳戶內，因而先後多次取得免費使用行動電話通信之財產上不法利益。足
    生損害於陳寶貴及中華電信公司。嗣經電信警察隊第三中隊循線查獲。
四、案經屏東縣警察局屏東分局報告及交通部電信總局函送臺灣屏東地方法院檢察署
    檢察官偵查起訴。
      理  由
壹、上訴人即被告丙○○部分：
一、訊據上訴人即被告丙○○矢口否認轉讓第二級毒品安非他命之犯行，辯稱：係其
    購買之安他命，於甲○○家中一起吸食云云。
二、經查：查被告丙○○轉讓第二級毒品安非他命被告甲○○之事實，業據同案被告
    甲○○於檢察官偵查中供稱：安非他命是我跟丙○○討的，有時候我自己也有，
    我向他討過二、三次安非他命，都在華正街那裡等情（偵查卷第三三頁），被告
    丙○○雖未供承轉讓安非他命情事，然被告甲○○與被告丙○○租住處同一處所
    （屏東市○○街二六四號），且被告丙○○於警訊稱：警方所查扣之物是我和甲○○共有云云，同案被告甲○○於警訊稱：警方所查扣之物是我與丙○○所有等
    情，是以被告甲○○要無誣指之理，況有扣案前開如事欄一所述之毒品及吸食器
    等物可佐，被告丙○○否認轉讓安非他命，辯稱僅係與甲○○共同吸食，要係卸
    責之詞，不足採信。次查，扣案安非他命（驗後毛重四．二○公克）經送高雄醫
    院附設中和紀念醫院，均係安非他命，有檢驗報告單可考，扣案海洛因（驗後淨
    重三．一八公克、包裝重一．八○公克），經送法務部調查局鑑定結果，認係海
    洛因無訛，亦有鑑定通知書可考。同案被告甲○○對丙○○之不利指證應堪採信
    ，事證明確，被告丙○○轉讓第二級毒品犯行堪予認定。
三、核被告丙○○所為，係犯毒品危害防制條例第八條第二項轉讓第二級毒品罪；被
    告丙○○先後多次轉讓第二級毒品犯行，時間緊接、方法相同，所犯構成要件同
    一之罪名，顯係基於概括犯意為之，為連續犯，應依刑法第五十六條規定以一罪
    論，並加重其刑。
四、原審對被告丙○○部分，論罪科刑，固非無見，惟扣案安非他命四小包、海洛因
    七小包、係毒品，毒品危害防制條例第十八條第一項規定「查獲之毒品，不問屬
    於犯人與否均收收銷燬之」為應宣告沒收並銷燬，且檢察官於起訴書已敘明請依
    法宣告沒收，原判決未予諭知沒收，容有未洽。被告丙○○上訴意旨否認犯行，
    雖無理由，但原判決既有可議，自應由本院將被告丙○○部分撤銷改判。爰審酌
    被告丙○○於八十七年間有違反麻醉藥品管理條例前科，素行非佳，但念所犯本
    案情節尚非重大等一切情狀，量處如主文第二項所示之刑。安非他命肆小包（驗
    後淨重四．二○公克）、海洛因柒小包（驗後淨重三．一八公克、包裝重一．八
    ○公克）均應依毒品危害防制條例第十八條第一項規定沒收併銷燬之。
貳、上訴人即被告甲○○部分：
一、訊據上訴人即被告甲○○固坦認撥打前開行動電話，但矢口否認販賣第二級毒品
    安非他命、行使偽造私文書、盜用通信設備犯行，辯稱不認識王進成、翁政民、
    陳保樹等人，0000000000號行動電話係黃屏德交其維修、不知電話號
    碼000000000號，等行動電話係盜拷云云。
二、經查：
１、販賣第二級毒品安非他命部分：查被告甲○○外號「憨仔」，王進成、陳保樹、
    翁政民如何以前開0000000000號行動電話向被告甲○○、胡肇華購買
    毒品安非他命，
    業據王進成、
    陳保樹、
    翁政民三人於警偵訊中供述綦詳（見八十七年十月十七日、十八日警訊筆錄、同
    年十月二十七日、二十八日偵訊筆錄）；證人翁政民於本院訊問中亦證稱其打0
    000000000號行動電話予被告胡肇華購買安非他命（見本院八十八年一
    月十二日訊問筆錄）；證人王進成於本院訊問中雖翻異證稱係警員要其咬出被告
    甲○○、胡肇華（見本院八十八年二月二日訊問筆錄），惟其亦證稱其前即曾以
    上揭行動電話與被告甲○○聯絡，其為警查獲當日（八十七年十月十七日），確
    有打前開行動電話找被告甲○○，當日有至唐榮國小而為警查獲一千元，復有通
    聯紀錄可佐。再者，陳保樹亦係以前開方式購買安非他命，其為警查獲時係持一
    千元欲買毒品乙節，業據證人陳保樹於本院審理中證述在卷（八十八年三月二日
    審判筆錄），證人陳保樹於本院審理中雖翻異稱未見過被告甲○○、胡肇華，惟
    其於偵訊中經檢察官提示影像清晰之被告洪、胡二人身分證影本供其指認，經其
    確認係被告洪、胡二人無訛（見八十七年十月二十七日偵訊筆錄）；而證人翁政
    民亦已於偵訊中指認洪、胡二人身分證無訛（見八十七年十月二十八日偵訊筆錄
    ）；復參翁政民、王進成、陳保樹係因被告甲○○為警查獲後，於警局中其前開
    行動電話鈴響，嗣經警員循線分別於屏東高工、唐榮國小前查獲，該三人手機顯
    示前開被告甲○○行動電話號碼，查獲後王進成承認向被告甲○○購買安非他命
    ，並無刑求之情，業據警員黃坤益、洪崇文於本院訊問中證述在卷（見本院八十
    八年二月三日訊問筆錄）。綜上以觀，證人王進成、陳保樹於本院訊問、審理中
    之證詞，與事實不符，顯不足採，被告甲○○、胡肇華確有販賣安非他命予翁政
    民、王進成、陳保樹。
    被告甲○○曾電詢洪旺震是否欲購買安非他命，業據證人洪旺震於偵訊中證述綦
    詳（見八十七年十一月四日偵訊筆錄、八十七年八月七日警訊筆錄），復有通聯
    記錄可憑，
４、同案被告胡肇華於警偵訊中亦供稱被告甲○○曾託其於屏東市來來加油站轉交安
    非他命予一陌生人，並收取一千元（見八十七年十月十八日警訊筆錄、同日偵訊
    筆錄），同案被告胡肇華於本院訊問中雖供稱警員要其指認被告甲○○之語，惟
    查與事實不符，不足採信。
５、雖被告甲○○辯稱：0000000000號行動電話申請使用人係黃屏德，惟
    證人黃屏德證稱係由甲○○幫其申請，使用二天後即由其友人綽號「空仔」拿去
    使用，其一星期後乃申請停機，二個月後其向友人要回該行動電話，於十月十五
    日交予甲○○維修（見本院三月二十三日審判筆錄），然查該行動電話自申請後
    並無停機，於八十七年十月十五日前後均正常通話，有通聯紀錄可考，是以證人
    黃屏德所述顯與事實不符，不足為憑。前開行動電話雖係由被告甲○○代黃屏德
    申請惟係被告甲○○隨身帶使用業據被告甲○○於警訊中供承在卷，（見八十
    七年十月十八日警訊筆錄），足徵前開行動電話係被告甲○○使用無訛。
６、末查，扣案如事實欄二所述毒品等物，均係被告甲○○所有，而與胡肇華同為警
    於甲○○住處查獲等情，業據被告甲○○供認無訛（見八十七年十月十七日警訊
    筆錄、本院八十八年一月十二日訊問筆錄、同年三月二十三日審判筆錄），前開
    扣案安非他命（驗後毛重七○．三五公克），經送高雄醫院附設中和紀念醫院，
    均係安非他命，有檢驗報告單可考，又扣案海洛因（驗後淨重三．二五公克）經
    送法務部調查局鑑定結果，認係海洛因無訛，有鑑定通知書可考，事證明確，被
    告甲○○販賣第二級毒品安非他命犯行堪以認定。
７、查被告甲○○坦承使用前開行動電話之事實，復有通聯紀錄可佐；次查，被告甲○○於警訊中亦供稱其明知前開行動話係王八機（見八十七年七月二十日警訊筆
    錄），核與同案被告丁○○於警偵訊中供稱被告甲○○知係王八機，被告甲○○
    提供其前開行動電話使用時曾告以係拷貝機，因此無號碼，可儘量打，都不用錢
    ，被告甲○○有多具行動電話供人使用等情相符（見八十七年七月五日、同年八
    月十五日警訊筆錄、八十七年九月十五日偵訊筆錄），此外，復有被害人陳寶貴
    、黃顏月娥、謝陳美盡、簡芳侶、陳昭宏於警訊中指述綦詳（八十七年七月二十
    八日、八月三日、四日同年八月十六日、八月二十八日警訊筆錄），及行動電話
    被盜用申報書足稽此外復有於被告甲○○房內扣得ＮＯＫＩＡ行動電話、ＥＲＩ
    ＣＳＳＯＮ行動電話、ＭＯＴＯＲＬＡ行動電話各一支、泛亞電信晶片一張、行
    動電話號碼及內碼表一張可憑。事證明確，被告甲○○行使偽造文書犯行堪以認
    定。
三、按安非他命係毒品危害防制條例第二條第一項第二款所定之第二級毒品，行動電
    話手機（話機）之電子序號及內碼等，係手機製造廠商及行動電話通信業者方有
    權（或授權他人）製作，將之輸錄於行動電話手機之電腦電磁紀錄內，供行動電
    話通信業者之電腦網路交換控制中心比對查核，以決定是否准許該手機使用者通
    信之用。合於永續狀態中表示一定用意證明之刑法文書概念，自屬刑法第二百二
    十條第二項、第二百十條之準私文書（最高法院八十八年度第一次刑事庭會議紀
    錄足資參照）。
    被告甲○○所為，係犯毒品危害防制條例第四條第二項販賣第二級毒品罪、刑法
    第二百二十條第二項、第二百十條、第二百十六條之行使偽造私文書罪及電信法
    第五十六條第一項之盜用他人通信設備通信罪、刑法第三百三十七條侵占遺失物
    罪；
    被告丁○○所為，係犯刑法第二百二十條第二項、第二百十條、第二百十六條之
    行使偽造私文書罪及電信法第五十六條第一項之盜用他人通信設備通信罪。
    被告甲○○與胡肇華就販賣第二級毒品犯行，有共同犯意聯絡及行為之分擔，均
    為共同正犯。被告丙○○先後多次轉讓第二級毒品犯行；被告甲○○先後多次販
    賣用第二級毒品、行使偽造私文書、盜用電信設備通信犯行；被告丁○○先後多
    次行使偽造私文書、盜用電信設備通信犯行，均係時間緊接、方法相同，所犯構
    成要件同一之罪名，均顯係基於概括犯意為之，均為連續犯，均應依刑法第五十
    六條規定以一罪論，並加重其刑。
    被告甲○○、丁○○所犯連續行使偽造私文書及連續盜用他人通信設備通信罪，
    係一行為觸犯數罪名，為想像競合犯，應依刑法第五十五條之規定，從一重之連
    續行使偽造私文書罪處斷。
    被告甲○○所犯連續販賣第二級毒品罪、連續行使偽造私文書罪、連續侵占遺失
    物罪間，犯意各別，行為互殊，應予分論併罰。末查，被告甲○○於七十八年間
    因違反懲治盜匪條例案，經臺灣高等法院高雄分院於七十九年十二月二十六日判
    處有期徒刑八年，於八十六年十月十九日縮刑假釋期滿執行完畢，有本院被告全
    國前案紀錄表、臺灣屏東地方法院檢察署刑案資料查註紀錄表在卷可稽，其於刑
    之執行完畢後五年內再犯本件有期徒刑以上之罪，為累犯，應加重其刑，其同時
    有二加重事由，應遞加之。
四、原審對被告甲○○論罪科刑，固非無見，
參、上訴人即被告丁○○部分：
一、訊據上訴人即被告丁○○固均坦認撥打前開行動電話，惟矢口否認偽造私文書、
    盜用通信設備犯行，惟均辯稱係被告黃鳳連借其等使用，不知係盜拷之行動電話
    云云。
二、經查：
１、查被告丁○○撥打前開行動電話之事實，業據被告丁○○迭次於警偵訊及一審法
    院訊問中供認無訛。次查，被告丁○○於偵訊中供稱被告黃鳳連向其稱行動電話
    怎麼打都沒關係都不用錢，黃鳳連說是盜拷的，無法留電話等語（見八十七年八
    月十五日警訊筆錄、八十七年九月十五日偵訊筆錄），足認被告丁○○均明知前
    開行動電話均係盜拷之行動電話。其二人上揭所辯顯係卸責之詞，不足採信。
    此外，復有被害人陳寶貴、陳昭宏、簡芳侶、謝陳美盡、黃顏月娥之指述（八十
    七年七月二十八日、同年八月三日、四日、八月十六日、八月二十八日警訊筆錄
    ）及通聯紀錄可佐。綜上所述，事證明確，被告丁○○行使偽造文書犯行均堪以
    認定。
    審酌被告丙○○、甲○○均有前科素行不佳，有本
    院被告全國前案紀錄表，被告丙○○轉讓第二級毒品安非他命；被告甲○○販賣
    第二級毒品安非他命、行使偽造私文書、盜用電信設備通信、侵占遺失物；被告
    丁○○行使偽造私文書、盜用電信設備通信之犯罪動機、目的、手段、被告丙○○、甲○○轉讓、販賣第二級毒品安非他命戕害他人健康，被告甲○○侵占財物
    之價值、被告甲○○、丁○○行使偽造私文書、盜用他人電信設備之次數與造成
    之損害，及被告丙○○、甲○○、丁○○犯後均飾詞狡辯，悔意不堅等一切情狀
    ，分別量處如主文所示之刑、罰金刑，以示懲儆，及就罰金刑部分諭知如易服勞
    役之折算標準，並就被告甲○○有期徒刑之宣告刑部分定其應執行刑。
    末查，被告丁○○未曾受有期徒刑以上刑之宣告，有本院被告全國前案紀錄表在
    卷可稽，信其二人經此偵、審程序當知警惕，而無再犯之虞，本院認其二人所宣
    告之刑以暫不執行為適當，均併予宣告緩刑三年，用啟自新。
三、扣案安非他命驗後毛重七○．三五公克，係屬第二級毒品，依毒品危害防制條例
    第十八條第一項前段之規定，不問屬於犯人與否，沒收銷燬之。被告販賣第二級
    毒品所得，以其販賣予王進成、陳保樹、翁政民之次數及價格計算，共計為七千
    元，爰依毒品危害防制條例第十九第一項之規定併予宣告沒收之，如全部或一部
    不能沒收時，以其財產抵償之。扣案ＭＯＴＯＲＬＡ（燒烤有電話號碼0000
    00000號內碼及序號）行動電話一支、被告甲○○、黃鳳連、古佳平、丁○○所使用之燒拷有前開電話號碼000000000號、000000000號
    、000000000號、000000000號內碼及序號之盜拷行動電話，
    雖未扣案，但無事證證明其已滅失，爰併依電信法第六十條宣告沒收。扣案ＮＯ
    ＫＩＡ行動電話、ＭＯＴＯＲＬＡ行動電話各一支、泛亞電信晶片一張、行動電
    話號碼及內碼表一張。非被告甲○○供本件犯罪所用之物；扣案張俊忠汽車駕照
    、吳文峰身分證各一張，0000000000號無線電話一支，非被告等所有
    ；另安非他命四小包驗後淨重四．二○公克、海洛因七小包驗後淨重三．一八公
  克（包裝重一．八○公克）、電子磅秤一台、塑膠袋（內有三十五個小空袋）一
    包、美娜水十一瓶、注射器、針頭、輸液器各一支、吸食器一組、塑膠封口器一
    台、瓦斯噴火器一支、現金五千元、記帳簿一本、酒精一瓶。海洛因驗後淨重三
    ．二五公克、安非他命吸食器一組、現金一萬零四百元均非被告甲○○、丙○○
    供本件犯罪所用之物（被告甲○○、丙○○另犯施用毒品犯行），均爰不併予宣
    告沒收；至鑑驗耗用之毒品既已滅失，無庸宣告沒收銷燬之，附此敘明。
肆、被告乙○○部分：
一、公訴意旨略以：被告乙○○基於概括犯意，自八十七年六月底起，在高雄縣林園
    鄉、高雄市○○路及屏東市○○街二六四號三樓等地，連續非法販賣毒品安非他
    予命丙○○三次，同年七月十九日夜間，又在前揭屏東市○○街二六四號三樓，
    交付丙○○安非他命四小包驗後淨重四．二○公克、海洛因七小包驗後淨重三．
    一八公克（包裝重一．八○公克），以抵前欠新台幣一萬元，嗣丙○○與甲○○
    等於八十七年七月二十日十一時許，為警於屏東市○○路二六四號為警搜索查獲
    ，扣得其與甲○○共同持有之安非他命四小包、海洛因七小包、電子磅秤一台、
    塑膠袋一包、美娜水十一瓶、注射器、針頭、輸液器各一支、吸食器一組等物，
    因認被告乙○○觸犯毒品危害防制條例第四條第一項、第二項之罪云云。
二、按犯罪事實應依證據認定之，無證據不得推定其犯罪事實；又不能證明被告犯罪
    者，諭知無罪之判決，刑事訴訟法第一百五十四條、第三百零一條第一項分別定
    有明文。而認定不利於被告之事實，須依積極證據，苟積極證據不足為不利於被
    告之事實之認定時，即應為有利於被告之認定，更不必有何有利之證據。而此所
    謂證據，須確能為被告有罪之證明，而無瑕疵可指者，始足當之。公訴意旨認被
    告乙○○觸犯販賣毒品罪嫌，係依已查獲到案之丙○○、甲○○之指訴為論罪依
    據。
三、但查：
(1)、同案被告丙○○於警訊稱：警方所查扣之物是我和甲○○共有，電子秤及塑膠袋
    是乙○○所有，安非他命、海洛因是向乙○○購得，於八十七年七月十八日三十
    分，在屏東市○○路二六四號交易云云；丙○○於偵查中稱扣案安非他命是於八
    十七年七月十七日去找乙○○，張欠我一萬元，又說有貨要賣我，十九日晚我睡
    覺時他把東西送來，前後跟乙○○買過三次，八十七年六月底在高雄買五千元三
    包安非他命，八十七年七月買二次，一次在高雄五福路飯店買三千元，另外一次
    八十七年七月十七日那天，在屏東買六千元等情，同案被告甲○○於警訊稱：安
    非他命、海洛因是丙○○與乙○○直接接洽云云，同案被告甲○○雖於檢察官偵
    查中稱：我聽丙○○說安非他命是向乙○○買一包二千元、二包三千元」（偵卷
    第三四頁），惟丙○○與甲○○於一審、本院審理中均翻異前說，改稱是向一綽
    號阿泉購買毒品，而非向乙○○購，是以被告丙○○前後指訴已有不一致之瑕疵
    ，而被告甲○○則非直接目睹，而係間接聽丙○○說之傳聞證據，是以被告甲○○之證詞不足採信。
(2)、被告乙○○並未於警訊到案陳述，惟於偵查中、一審審理到案始終否認販賣安非
    他命（偵查卷第四二頁），且本件係於八十七年七月二十日十一時許，為警於屏
    東市○○路二六四號為警搜索查獲，扣得其與甲○○共同持有之安非他命四小包
    、海洛因七小包、電子磅秤一台、塑膠袋一包、美娜水十一瓶、注射器、針頭、
    輸液器各一支、吸食器一組等物，是以，查扣地點係甲○○與丙○○居住地點，
    且查扣之物均係丙○○與甲○○，則警方在被告丙○○與洪志文住查扣獲價值約
    三萬元之毒品，被告丙○○於警訊竟然稱：是乙○○拿來偷放（見八十七年七月
    二十日警訊筆錄）；偵訊中則供稱係其睡覺時，被告乙○○將毒品拿至其住處，
    乙○○快四十歲，其在租屋處曾向乙○○購買毒品一次（八十七年八月六日偵訊
    筆錄），是以被告丙○○、甲○○前後對被告乙○○之不利指證，相互矛盾，有
    難以採信之瑕疵。次查，扣案所述之毒品及電子磅砰等物，均係同案被告丙○○
    於同案被告甲○○位於屏東市○○街二六四號三樓租住處，與甲○○同為警查獲
    乙節，業據被告丙○○於本院訊問中供認在卷（見八十八年一月十二日訊問筆錄
    ），觀諸前開扣案物品除毒品外，其中亦有電子磅秤一台、塑膠袋（內有三十五
    個小空袋）一包、塑膠封口器一台、瓦斯噴火器一支等販賣毒品工具；衡情販賣
    毒品者應無連同販賣工具均帶至購買毒品者住處之理；而前開扣案物品亦均係
    同案被告甲○○所有，業據同案被告甲○○於本院訊問中供承在卷（見八十八年
    一月十二日訊問筆錄），是以前開物品既非被告乙○○所有，且係同案被告丙○○與甲○○同為警查獲，益徵同案被告丙○○、甲○○於警偵訊中前開所供被告
    乙○○如何販賣毒品及以毒品抵債等情，顯有不實；再者，除同案被告丙○○、
    甲○○於警偵中之供述外，並無其他人指證被告乙○○有販賣毒品犯行；此外，
    復查無其他積極證據足證被告乙○○有販賣毒品之犯行，應認為不能證明被告乙○○犯罪。
四、原審對被告乙○○部分為無罪之諭和，經核並無違誤，檢察官上訴意旨指摘原判
    決此部分不當，並無理由，應予駁回。
伍、被告乙○○經合法傳喚，無正當理由不到庭，不待其陳述逕行判決。
據上論結，應依刑事訴訟法第三百六十八條、第三百六十九條第一項前段、第三百六
十四條、第二百九十九條第一項前段，毒品危害防制條例第四條第二項、第八條第二
項、第十八條第一項前段、第十九第一項，電信法第五十六條第一項，刑法第十一條
前段、第二十八條、第五十六條、第二百十六條、第二百十條、第三百三十七條、第
五十五條、第五十一條第五款，第四十七條、第七十四條第一款、第四十二條第二項
，電信法第六十條，罰金罰鍰提高標準條例第一條前段、第二條判決如主文。
本案經檢察官郭振昌到庭執行職務。
中      華      民      國    八十九    年      六      月     三十     日
附錄：本判決論罪科刑法條：
毒品危害防制條例第四條第二項
    製造、運輸、販賣第二級毒品者，處無期徒刑或七年以上有期徒刑，得併科新臺
    幣七百萬元以下罰金。
毒品危害防制條例第八條第二項
    轉讓第二級毒品者，處六月以上五年以下有期徒刑，得併科新臺幣七十萬元以下
    罰金。
電信法第五十六條
    意圖為自己或第三人不法之利益，以有線、無線或其他電磁方式，盜接或盜用他
    人電信設備通信者，處五年以下有期徒刑、拘役或科或併科新台幣十五萬元以下
    罰金。
    製造或變造電信器材，供自己或他人盜接或盜用他人電信設備通信者，亦同。
刑法第二百十條
    偽造、變造私文書，足以生損害於公眾或他人者，處五年以下有期徒刑。
刑法第二百十六條
    行使第二百十條至第二百十五條之文書者，依偽造、變造文書或登載不實事項或
    使登載不實事項之規定處斷。
刑法第三百三十七條
    意圖為自己或第三人不法之所有，而侵占遺失物、漂流物或其他離本人所持有之
    物者，處五百元以下罰金。


司法院資訊處製作；財團法人民間司法改革基金會備份。
